# 求助陈版：未按套期会计核算的套期保值业务产生的投资收益是否属于经常性损益？

提问人：azhi 时间：2011-01-22 10:02:28
企业套期保值活动因故未按套期会计核算，但业务的性质确实是套期保值。《国际会计准则第 39 号——金融工具：确认与计量》规定套期保值会计是选择性的，有套期保值活动并不必然运用套期保值会计。也就是说，虽然套期保值会计可以减少利润波动，但企业可以考虑成本效益等因素而放任这种波动。 也就是说，企业未采用套期会计核算，但并不否认套期保值活动的性质，此种情况下，期货交易实现的投资收益是否属于经常性损益？

回答人：chenyiwei
从字面看确实没有强调必须使用《企业会计准则第 24 号——套期保值》规定的套期会计方法核算。但是，原文规定“除同公司正常经营业务相关的有效套期保值业务外”，因此即使不采用套期会计方法，企业也必须符合套期保值会计准则第十七条规定的五项套期会计运用条件，并通过有效性测试证明套期关系的有效性，才能认为不属于非经常性损益。

回答人：chenyiwei
回复 报纸 cpamxj 的帖子赞同你的意见。为了证明套期损益属于经常性损益，还是需要运用套期会计中的一整套指定和测试程序的，只不过不在帐面上体现出来而已。